臺灣臺中地方法院民事判決
111年度中簡字第1791號
原      告  邱張菊英
被      告  韓克崎  
            何淑惠  
兼  上2 人
訴訟代理人  韓瑄綾  
                       （現在法務部矯正署臺中女子監獄執    行中）
被      告  邱嘉傑  


上列被告因詐欺等案件，原告提起損害賠償之刑事附帶民事訴訟
，經本院刑事庭移送前來（111年度附民字第280號），本院於民
國111年11月7日言詞辯論終結，判決如下：
　　主　　　文
被告乙○○、丁○○應各給付原告新臺幣125,000元，及被告乙○○自
民國111年3月9日起；被告丁○○自民國111年4月30日起，均至清
償日止，按週年利率百分之5計算之利息。
被告丙○○、甲○○就被告丁○○前項給付與之負連帶給付責任。
本判決得假執行。但被告丁○○、丙○○、甲○○如以新臺幣125,000
元為原告預供擔保，得免為假執行。
    事實及理由
壹、程序方面：
一、按當事人法定代理人代理權消滅者，訴訟程序在有取得訴訟
    能力之本人承受其訴訟以前當然停止；第168條至第172條及
    前條所定之承受訴訟人，於得為承受時，應即為承受之聲明
    ，民事訴訟法第170條、第175條第1項分別定有明文。查被
    告丁○○係民國00年0月0日生，有全戶戶籍資料查詢結果可稽
    （見附民卷證物袋），原告於111年3月1日提起本件訴訟時
    ，丁○○尚未成年，故由其法定代理人即被告丙○○（父）、甲○○（母）為其為訴訟行為。嗣於本件審理期間，丁○○已成年
    ，而取得訴訟能力，本院業依民事訴訟法第178條規定，於
    同年7月18日裁定由其本人為承受訴訟人續行訴訟，有該裁
    定在卷可查（見本院卷第75、76頁）。
二、次按不變更訴訟標的，而補充或更正事實上或法律上之陳述
    者，非為訴之變更或追加，民事訴訟法第256條定有明文。
    查原告係依民法第184條第1項之規定，提起本件訴訟，原聲
    明為：㈠被告應給付原告新臺幣（下同）25萬元，及自起訴
    狀繕本送達翌日起至清償日止，按週年利率百分之5算之利
    息；㈡丁○○應與其法定代理人連帶負損害賠償責任等語（見
    附民卷第6頁）。嗣於本院民國111年7月18日言詞辯論期日
    更正聲明為：㈠被告乙○○、丁○○應各給付原告125,000元，及
    自起訴狀繕本送達翌日起至清償日止，按週年利率百分之5
    計算之利息；㈡被告丙○○、甲○○就丁○○前項給付與之負連帶
    給付責任等語（見本院卷第70頁），核屬不變更訴訟標的，
    僅更正事實上或法律上陳述，合於前開規定，應予准許。
貳、實體方面：
一、原告主張：乙○○自109年7月下旬、同年8月上旬某日起，在
    不詳地點，透過LINE通訊軟體與真實姓名年籍不詳、暱稱「
    劉雅芳」、「劉慧玲」、「黃柏彥」之成年人聯繫，加入「
    劉雅芳」、「劉慧玲」、「黃柏彥」及訴外人即鍾姓少年（
    92年3月生，真實姓名年籍詳卷）所屬之3人以上具有持續性
    、牟利性、結構性詐欺集團犯罪組織，參與俗稱「車手」之
    提領詐欺款項之工作，並約定可獲得提領款項1％之金額作為
    報酬。丁○○則係於不詳時間，加入前開詐欺集團犯罪組織。
    乙○○、「劉慧玲」、「黃柏彥」、丁○○、鍾姓少年及其餘詐
    欺集團成年成員意圖為自己不法之所有，共同基於參與犯罪
    組織、3人以上共同詐欺取財、隱匿、持有他人犯罪所得之
    犯意聯絡，推由乙○○先提供其向中華郵政股份有限公司中壢
    興國郵局申設之帳號000-00000000000000號帳戶（下稱系爭
    郵局帳戶）存摺封面及身分證正反面等翻拍照片後，透過LI
    NE通訊軟體傳送予「劉慧玲」，容任「劉慧玲」使用系爭郵
    局帳戶資料詐欺他人財物，而由不詳之人於109年8月3日晚
    上8時7分許，持用訴外人林育民申請之門號0000000000號電
    話（下稱系爭門號）與伊聯繫，佯稱：係其親家母，更換電
    話號碼云云，復於同年月4日上午9時55分許，使用上開行動
    電話門號所註冊LINE通訊軟體之語音通話及文字訊息功能與
    伊聯繫，佯稱：急需借錢，8月6日就會返還云云，以前揭方
    式對伊施以詐術，致伊誤信為真，因而陷於錯誤，於同日下
    午3時46分54秒許，在臺北市○○區○○路0段00號1樓合作金庫
    商業銀行三興分行，臨櫃匯款25萬元至系爭郵局帳戶，乙○○
    復依「黃柏彥」指示，於同日下午4時7分許，在臺中市○區○○路000號臺中英才郵局，臨櫃提領20萬元，再於同日下午4
    時10分53秒許，在前址操作ATM自動櫃員機提領5萬元，鍾姓
    少年即於同日某時，騎乘車牌號碼000-000號普通重型機車
    搭載丁○○一同前往收取詐欺款項，丁○○先依鍾姓少年指示，
    前往監看乙○○有無在臺中市英才路郵局提領詐欺贓款，乙○○
    再於其後某時，在臺中市西區民生路與英才路589巷交岔路
    口附近某處，將前開提領款項其中247,000元交予鍾姓少年
    ，鍾姓少年復於同日某時，騎乘機車搭載丁○○至臺中市西屯
    區青海路2段207-18號家樂福量販店青海店地下1樓，自行扣
    除4、5,000元報酬後，將部分款項交予真實姓名年籍不詳、
    暱稱「花田榮一郎」之成年人，再於同日下午5時30分許至
    同日下午6時許間某時，在臺中市○○區○○路000號，將其餘款
    項交予真實姓名年籍不詳、暱稱「睏寶」之成年人，致伊受
    有損害。被告參與上開詐欺集團犯罪組織之運作，共同對伊
    詐欺取財，致伊受有上開財產上損害，伊自得依侵權行為法
    律關係，請求乙○○、丁○○賠償其損害。又丁○○係91年3月4日
    生，行為時為尚未成年，為限制行為能力人，依民法第187
    條第1項規定，其法定代理人即丙○○、甲○○應與其負連帶損
    害賠償責任。並聲明：㈠乙○○、丁○○應各給付原告125,000元
    ，及自起訴狀繕本送達翌日起至清償日止，按週年利率百分
    之5計算之利息；㈡丙○○、甲○○就丁○○前項給付與之負連帶給
    付責任。
二、被告方面：
  ㈠丁○○、丙○○、甲○○：丁○○完全不知「車手」之事，亦未看到
    原告被詐騙之25萬元，當時是鍾姓少年要丁○○一起去看乙○○
    領錢，因而被拍攝到，為何這樣就須負損害賠償責任等語。
    並聲明：①原告之訴駁回；②如受不利判決，願供擔保請准宣
    告免為假執行。
　㈡乙○○：同意原告之請求。
三、本院之判斷：
  ㈠原告主張乙○○、丁○○及其所屬詐欺集團以林育民申請之系爭
    門號所註冊LINE通訊軟體之語音通話及文字訊息功能與其聯
    繫，而假冒係原告之親家母，並佯稱：急需借錢，109年8月
    6日就會返還云云，致原告陷於錯誤，而匯款25萬元至乙○○
    之系爭郵局帳戶，致伊受有25萬元之財產上損害等情，業據
    提出合作金庫商業銀行匯款申請書客戶收執聯為證（見附民
    卷第11頁），並有系爭郵局帳戶客戶歷史交易清單、通聯調
    閱查詢單、通話紀錄、LINE訊息截圖、乙○○領款、交款、丁○○與鍾姓少年照片、丁○○與鍾姓少年臉書即時通對話紀錄、
    車輛詳細資料報表附卷可稽【見嘉義市政府警察局刑案偵查
    卷宗（下稱嘉義警卷）第49、51頁、第55至61頁、臺中市政
    府警察局第一分局刑案偵查卷宗（下稱臺中警卷）第171至1
    75頁、第179至235頁、第239至267頁、第277至283頁、第32
    3頁】，且為乙○○所不爭執；而原告對乙○○、丁○○提出刑事
    告訴（下稱刑事案件），經臺中地檢署檢察官偵查後，以11
    0年度少連偵字第148號、110年度偵字第38681號提起公訴，
    由本院刑事庭審理後，以110年度金訴字第1263號刑事判決
    判處其2人罪刑在案，丁○○不服，提起上訴，由臺灣高等法
    院臺中分院以111年度金上訴字第1431號刑事判決駁回其上
    訴而確定在案等情，有上開起訴書、刑事判決附卷可稽（見
    本院卷第17至39頁、第91至109頁），且經本院依職權調取
    上開刑事卷宗（含警、偵卷）查閱屬實。
　㈡丁○○就原告係受詐騙而匯款至系爭郵局帳戶等情固不爭執，
    然否認有何共同侵權行為，並以前詞置辯。經查，鍾姓少年
    與丁○○於109年8月間為男女朋友關係，且其於同年月4日騎
    乘機車搭載丁○○一同前往向乙○○收取原告被詐騙而匯入系爭
    郵局帳戶之款項，丁○○並依鍾姓少年指示，前往監看乙○○有
    無在臺中市英才路郵局提領詐欺贓款等情，業據鍾姓少年於
    刑事案件警詢、一審審理時均供述明確（見臺中警卷第31至
    38頁、刑事一審卷第138至160頁）；參以鍾姓少年自承當時
    除做粗工外，並擔任詐欺集團之車手，且有時會與丁○○幾乎
    天天見面，整天都在一起，還會一起去收取詐騙所得款項等
    情（見刑事一審卷第147、148、152頁），則依丁○○與鍾姓
    少年當時交往、互動之密切之情形以觀，鍾姓少年應無刻意
    隱瞞其係擔任詐欺集團車手之可能；況鍾姓少年曾於109年7
    月29日10時40分許起，傳送：「華南銀行」、「地址40446
    臺灣臺中市○區○○路000號」之位置截圖予丁○○，並表示：「
    幫忙看」等語，經丁○○答以：「我看到了」等語，並回傳拍
    攝內容為不詳男子騎乘機車之照片資料；又於同日下午1時1
    4分許，丁○○曾稱：「這單你先自己去」等語；於同年7月30
    日上午10時22分許起，鍾姓少年傳送「彰化縣○○市○○路0段0
    00號」之位置截圖及不詳女子照片資料予丁○○，並表示：「
    看好」、「收47.2」等語，經丁○○答以：「ok」等語；再於
    同年8月4日15時28分許起，陸續傳送：「注意看人」、「他
    走路」、「黑色牛仔褲」、「你去郵局看一下人有在裡面嗎
    」、「注意看一下」等語予丁○○，丁○○則答以「他如果開車
    呢」、「他有帶口罩嗎」、「看到了」等語，鍾姓少年表示
    「拍照片給我看」等語，丁○○即傳送拍攝內容為乙○○在銀行
    門口之照片資料；鍾姓少年答以：「好」、「盯著他」、「
    收24.7」等語；再於同年月5日下午4時53分許起，丁○○曾稱
    ：「今天晚上賺多少」等語，鍾姓少年答以：「還沒拿到」
    、「一等等才知道」、「我先把我拿到的給你」，…，「這
    裡的單很多」等語，丁○○詢問：「幾單」等語，鍾姓少年表
    示：「總共18單」、「最高的單500」等語，丁○○回覆稱：
    「我不管你幾單」、「反正注意安全就對了」、「還有該你
    的部分要拿不要傻傻的給人家糊弄了」等語，鍾姓少年表示
    ：「等等旁邊會很多警察別擔心」、「我裝備都會穿」等語
    ，丁○○答以：「好」、「注意安全知道嗎」、「你警察那單
    結束了？」、「還有幾單」等語，鍾姓少年表示：「6」等
    語，丁○○陳稱：「你今天會拿到多少」、「警察那單500哦
    ？」，…，「啊這次又是等其他人分完你才拿哦」等語，鍾
    姓少年表示：「哥哥會先拿一部分給我」、「小筆的」、「
    大的要等分完才可以」等語，亦有臉書即時通對話紀錄截圖
    照片附卷可稽（見臺中警卷第237至267頁）。由上開臉書即
    時通對話紀錄觀之，丁○○係按鍾姓少年指示前往指定地點，
    監視不詳之人，對於鍾姓少年傳送「幫忙看」、「看好」，
    及表彰應收受款項金額之「47.2」「收24.7」等簡短訊息後
    ，完全未加以詢問，亦不須鍾姓少年多加解釋，即與鍾姓少
    年對答流暢，並按鍾姓少年指示行事，顯見其與鍾姓少年默
    契十足，且對收款之流程甚為熟悉；丁○○復曾以「單」作為
    單位加以詢問鍾姓少年當日應完成收款之數量，告以留意應
    收得之約定報酬多寡，並出言提醒鍾姓少年注意警察等語，
    縱丁○○與鍾姓少年於訊息對話過程中，雖未言明收受之款項
    來為何，亦堪認其對鍾姓少年係以收受不明且屬不法款項牟
    利為業，知之甚詳。而一般人如欲收取正當來源之款項，衡
    情應自行或委託信任之親友為之，殊無支付報酬，透過不具
    相當信賴關係之人輾轉提領、轉交款項之必要。而現今詐欺
    集團猖獗，其以收集、收購人頭帳戶之方式用以收取詐騙所
    得款項，並由車手出面領取款項等手法，屢經報章媒體報導
    ，並由政府於電子或平面媒體廣為宣導，而為大眾所週知；
    觀之丁○○為國中肄業，曾在餐廳工作等情，業據其於刑事案
    件一審審理時陳明在卷（見刑事一審卷第177頁），應為具
    有正常智識之人，衡情丁○○對於鍾姓少年係依不詳之人指示
    收受、轉交款項，係以俗稱「收水」身分完成詐欺集團之詐
    欺取財犯行乙節，自無不知之理。是丁○○否認知悉其與韓姓
    少年向乙○○所收取之款項，乃為詐欺取財所得之贓款，並無
    可採。
  ㈣按因故意或過失，不法侵害他人之權利者，負損害賠償責任
    ，民法第184條第1項前段定有明文。而數人共同不法侵害他
    人之權利者，對於被害人所受損害之所以應負連帶賠償，係
    因數人之行為共同構成違法行為之原因或條件，因而發生同
    一損害，具有行為關連共同性之故，是以，加害人於共同
    侵害權利之目的範圍內，各自分擔實行行為之一部，而互相
    利用他人之行為，以達其目的者，仍不失為共同侵權行為人
    ，而應對於全部所發生之結果，連帶負損害賠償責任。經查
    ，為詐欺集團實施詐騙之人、提款取得詐騙所得之車手、向
    車手收取詐欺贓款（俗稱收水）者，均為組成詐欺集團不可
    或缺之人，彼此分工，方能達成詐欺取財之目的。查乙○○除
    提供系爭郵局帳戶作為人頭帳戶，供原告將受詐騙之款項匯
    入外，復擔任臨櫃提領原告受詐騙而存匯之款項之車手；丁○○則依鍾姓少年之指示，監看乙○○提款情形，再由鍾姓少年
    向乙○○收取詐欺贓款，已分別參與詐欺取財行為之一部，縱
    未全程參與詐騙原告之過程，然其與詐欺集團其餘成員彼此
    利用他人之行為，以達其目的者，仍應為共同侵權行為人，
    乙○○、丁○○自應與其他詐欺集團成員，就原告所受損害，負
    連帶賠償責任。從而，原告請求乙○○、丁○○賠償其損害，即
    屬有據。
　㈤又查，乙○○、丁○○及其所屬詐欺集團成員係以林育民申請之
    系爭門號所註冊LINE通訊軟體之語音通話及文字訊息功能與
    原告聯繫，而向原告詐欺取財，致原告陷於錯誤，而匯款25
    萬元至乙○○之系爭郵局帳戶，已如前述；而原告復受乙○○、
    丁○○所屬詐欺集團成員，使用系爭門號，以同一方法詐騙，
    因而於109年8月4日中午12時37分許，匯款15萬元至訴外人
    龔玉娟設於臺灣中小企業銀行帳號000-0000000000號帳戶（
    下稱系爭臺企銀帳戶）內，龔玉娟因上開行為涉犯詐欺取財
    、一般洗錢罪，業經臺灣嘉義地方法院以110年度金簡字第1
    13號刑事簡易判決判處有期徒刑2月，併科罰金1萬元，緩刑
    2年等情，亦有上開判決在卷可參（見本院卷第189至196頁
    ）；另乙○○、丁○○所屬詐欺集團成員詐騙原告時所使用之系
    爭門號，乃係林育民與其兄弟即訴外人林育輝因經濟困難，
    為換取現金所申辦，並將之交付該詐欺集團成員，以幫助其
    遂行對原告詐欺取財之犯行，而涉犯幫助詐欺取財罪，經臺
    灣彰化地方法院以110年度金簡字第57號刑事簡易判決各判
    處有期徒刑3月在案等情，復有前揭判決附卷可佐（見本院
    卷第197至206頁），堪認原告因乙○○、丁○○所屬詐欺集團成
    員，使用林育民所申辦之系爭門號，對其施用詐術，而陷於
    錯誤，因而分別匯款25萬元、15萬元至乙○○之系爭郵局帳戶
    及龔玉娟之系爭臺企銀帳戶，總計受有40萬元之財產上損害
    之金額無訛。而原告主張參與上開侵權行為之詐欺集團成員
    ，除乙○○、丁○○外，尚有林育民、林育輝、龔玉娟、暱稱「
    喬治會計」、「劉雅芳」、「劉慧玲」、「黃伯彥」、「花
    田榮一郎」、「睏寶」及鍾姓少年，共計12人，此亦有前揭
    刑事判決在卷可考，而堪認定。準此，包括乙○○、丁○○在內
    之12人自應就原告所受損害，負連帶賠償責任。經查：
　⒈按連帶債務人相互間，除法律另有規定或契約另有訂定外，
    應平均分擔義務。又因連帶債務人中之一人為清償、代物清
    償、提存、抵銷或混同，而債務消滅者，他債務人亦同免其
    責任；債權人向連帶債務人中之一人免除債務，而無消滅全
    部債務之意思表示者，除該債務人應分擔之部分外，他債務
    人仍不免其責任，民法第280條前段、第274條、第276條第1
    項分別定有明文。是依此規定，債務人應分擔部分之免除，
    仍可發生絕對之效力，亦即債權人與連帶債務人中之一人成
    立和解，如無消滅其他債務人連帶賠償債務之意思，而其同
    意債權人賠償金額超過民法第280條「依法應分擔額」者，
    因債權人就該連帶債務人應分擔之部分，並無作何免除，對
    他債務人而言，則僅生相對之效力而無上開條項之適用。
　⒉查本件並無證據證明乙○○、丁○○及其他共同侵權行為人就應
    分擔額另有約定，依民法第280條規定，其等自應平均分擔
    對原告之連帶債務，對原告之損害賠償責任內部分擔額應各
    為33,333元（計算式：400000÷12≒33333，元以下四捨五入
    ）。
　⒊原告於109年12月11日與龔玉娟簽立和解書，約定由龔玉娟賠
    償原告6萬元；林育民、林育輝復於同日推由林育輝與原告
    簽立和解書，約定由林育輝賠償被告10萬元，原告並表示不
    再對龔玉娟、林育民、林育輝要求任何賠償等情，有上開和
    解書附卷可查（見臺灣嘉義地方檢察署109年度核交字第279
    2號偵查卷宗第13、15頁）。而上開和解書既僅載明原告不
    再對龔玉娟、林育民、林育輝（下合稱龔玉娟3人）要求任
    何賠償，堪認原告因前述和解而同意拋棄對龔玉娟3人之請
    求，係免除龔玉娟3人之連帶債務，惟未免除乙○○、丁○○及
    其他共同侵權行為人之債務，即無消滅全部債務之意思。而
    原告與龔玉娟、林育輝（含林育民）達成之和解金額，高於
    其等之應分擔額33,333元、66,666元（含林育民之33,333元
    ），原告就上開和解所抛棄之免責金額（即原本應給付總額
    40萬元與和解金額間之差額），僅發生相對效力，而無民法
    第276條第1項之適用，惟龔玉娟3人所清償之金額，則屬民
    法第274條之清償，對於其他連帶債務人而言，則使其他連
    帶債務人亦同免其責任。而龔玉娟已依上開和解書內容給付
    原告10萬元，林育民、林育輝則迄未履行，除據原告陳明在
    卷（見本院卷第182頁），並有原告提出之存摺封面及內頁
    在卷可憑（見本院卷第127頁），亦為被告所不爭執，則就
    龔玉娟因給付和解金所生之清償效力，依民法第274條之規
    定，則發生絕對效力，而使其他連帶債務人於其給付之範圍
    內同免其責任。
　⒋又按連帶債務之債權人，得對於債務人中之一人或數人或其
    全體，同時或先後請求全部或一部之給付。連帶債務未全部
    履行前，全體債務人仍負連帶責任，民法第273條亦有明定
    。查原告本得請求乙○○、丁○○及其他共同侵權行為人連帶給
    付40萬元，然因龔玉娟已清償6萬元，乙○○、丁○○於此範圍
    內同免其責任，則原告於扣除已受償之6萬元後，仍可向乙○○、丁○○請求全部餘款34萬元（計算式：000000－00000＝3400
    00）或其一部之給付。而原告已表明僅對乙○○、丁○○各請求
    125,000元，而此未逾其得請求乙○○、丁○○賠償之範圍，是
    其請求自屬有據。
　㈥次按無行為能力人或限制行為能力人，不法侵害他人之權利
    者，以行為時有識別能力為限，與其法定代理人連帶負損害
    賠償責任，民法第187條第1項前段定有明文。又丁○○為91年
    3月4日出生，其為上開侵權行為時，為限制行為能力人，而
    丙○○、甲○○為其法定代理人，其等自應依民法第187條第1項
    前段之規定，與丁○○負連帶賠償責任，堪可認定。
  ㈦按給付無確定期限者，債務人於債權人得請求給付時，經其
    催告而未為給付，自受催告時起，負遲延責任。其經債權人
    起訴而送達訴狀者，與催告有同一之效力；遲延之債務，以
    支付金錢為標的者，債權人得請求依法定利率計算之遲延利
    息；應付利息之債務，其利率未經約定，亦無法律可據者，
    週年利率為百分之5，民法第229條第2項、第233條第1項、
    第203條分別定有明文。查原告對乙○○、丁○○之侵權行為損
    害賠償債權，均屬無確定期限之給付，原告既起訴請求被告
    給付，且起訴狀繕本已於111年3月8日送達乙○○（見本院卷
    第21頁）；丁○○部分，則於同年4月29日送達於當時之法定
    代理人丙○○、甲○○（見附民卷第33、35頁），然被告迄今皆
    未給付，則依前揭規定，其等即應分別自收受起訴狀繕本後
    負遲延責任。則原告請求乙○○自111年3月9日、丁○○自同年4
    月30日起加給按週年利率百分之5計算之遲延利息，於法自
    屬有據。
  ㈦綜上所述，原告依侵權行為之法律關係，請求①乙○○、丁○○應
    各給付原告125,000元，及乙○○自111年3月9日起、丁○○自同
    年4月30日起，均至清償日止，按週年利率百分之5計算之利
    息；②丙○○、甲○○就丁○○前項給付與之負連帶給付責任，均
    有理由，應予准許。
四、本件事證已臻明確，兩造其餘攻擊防禦方法及舉證，核與判
    決結果不生影響，爰不逐一論述。
五、本件係就民事訴訟法第427條第2項第11款所定應適用簡易程
    序訴訟事件所為被告敗訴之判決，依同法第389條第1項第3
    款之規定，自應依職權宣告假執行。又丁○○、丙○○、甲○○陳
    明願供擔保，請准宣告免為假執行，經核亦無不合，爰酌定
    相當之金額准許之。　　　　
六、本件原告提起刑事附帶民事訴訟，而由本院刑事庭依刑事訴
    訟法第504條第1項規定，裁定移送前來，依同條第2項規定
    免繳納裁判費，其於本院審理期間，亦未滋生其他訴訟必要
    費用，並無訴訟費用負擔問題，附予敘明。　　
七、結論：本件原告之訴為有理由，判決如主文。
中　　華　　民　　國　　111 　年　　11　　月　　28　　日
                  臺灣臺中地方法院臺中簡易庭
                                  法  官  郭妙俐
以上為正本係照原本作成。
如不服本判決，應於送達後20日內，向本院提出上訴狀並表明上
訴理由，如於本判決宣示後送達前提起上訴者，應於判決送達後
20日內補提上訴理由書（須附繕本）。如委任律師提起上訴者，
應一併繳納上訴審裁判費。
中　　華　　民　　國　　111 　年　　11　　月　　28　　日
                                  書記官  林素真